臺灣桃園地方法院交通事件裁定　　　　100年度交聲字第179號
原處分機關　交通部公路總局新竹區監理所　中壢監理站
異　議　人
即受處分人　張國甫
上列異議人因違反道路交通管理處罰條例聲明異議案件，對於交
通部公路總局新竹區監理所中壢監理站100 年3 月9 日所為之處
分（原處分：壢監裁字第裁53-DB0000000號），聲明異議，本院
裁定如下：
    主  文
異議駁回。
    理  由
一、原處分意旨略以：異議人即受處分人張國甫（以下稱異議人
    ）於民國99年12月26日上午8 時40分許，駕駛車牌號碼5P-7
    28號營業用小客車，行經桃園縣平鎮市○○路南勢一段31
    巷口，因有「闖紅燈（龍潭→中壢直行）」之違規行為，為
    桃園縣政府警察局平鎮分局平鎮派出所員警，以桃警局交字
    第DB0000000 號舉發違反道路交通管理事件通知單（以下簡
    稱舉發通知單），限於100 年1 月28日前繳納罰鍰。嗣異議
    人不服而陳述意見，原處分機關即交通部公路總局新竹區監
    理所認異議人確有上開違規行為，乃於100 年3 月9 日以壢
    監裁字第裁53-DB0000000號裁決書，依道路交通管理處罰條
    例第53條第1 項、第63條第1 項第3 款（裁決書未記載第3
    款）裁處異議人罰鍰新臺幣（下同）2,700 元，並記違規點
    數3 點等語。
二、異議意旨略以：上開路口之紅綠燈從綠燈轉換成黃燈，僅歷
    時2 秒即變換為紅燈，該道路為四線道，如緊急煞車恐致後
    車追撞釀成車禍；且在行經該路口前，異議人行經中豐路與
    南豐路口、中豐路與三興路口、中豐路與南平路口之紅綠燈
    ，黃燈時間均有5 秒鐘，使駕駛人足以反應停車，統一亮黃
    燈之時間是否較妥適。
三、按汽車駕駛人，行經有燈光號誌管制之交岔路口闖紅燈者，
    處1,800 元以上5,400 元以下罰鍰，併記違規點數3 點。道
    路交通管理處罰條例第53條第1項 、第63條第1 項第3 款分
    別定有明文。
四、異議人駕駛車牌號碼5P-728號營業用小客車於99年12月26日
    上午8 時40分許，行經桃園縣平鎮市○○路南勢一段31巷口
    ，行經有燈光號誌管制之交叉路口闖紅燈之違規行為，而遭
    桃園縣政府警察局平鎮分局平鎮派出所執勤警員掣單舉發乙
    節，並有桃警局交字第DB0000000 號舉發通知單、原處分機
    關壢監裁字第裁53-DB0000000號裁決書各1 份、採證照片8
    張在卷可稽（參見本院卷第6 、9 、12至14頁參照）。異議
    人雖以前揭情詞置辯，惟查：
  (一)依採證照片編號1 、2 、3 所示，異議人所駕駛之車輛尚未
    超越停止線前，燈號已顯示紅燈，又採證照片編號4 至8 則
    顯示，在燈號為紅燈之情形下，異議人所駕駛之車輛仍直行
    闖越路口等情，有採證照片8 張可按，堪認異議人所駕駛之
    車輛，確有於號誌轉為紅燈後仍為闖越路口之違規行為無誤
    。
  (二)雖異議人辯稱該路口之黃燈時間過短；惟按「行車管制號誌
    各燈號顯示之意義如左：…四、圓形黃燈圓形黃燈用以警告
    車輛駕駛人及行人，表示紅色燈號即將顯示，屆時將失去通
    行路權。五、圓形紅燈（一）車輛面對圓形紅燈表示禁止通
    行，不得超越停止線或進入路口。」道路交通標誌標線號誌
    設置規則第206 條第4 、5 款定有明文，是當燈號轉換為黃
    燈時，駕駛人即應警覺將失去通行權，而自照片觀之，燈號
    已轉為紅燈，異議人尚未行駛至停止線，故燈號轉換為黃燈
    之際，異議人仍有相當時間足以反應，並應立即暫停，異議
    人卻逕為闖越路口，本屬不該；又異議人辯稱如突然煞停，
    惟恐後車可能發生追撞云云，然依照片顯示，迄異議人所駕
    駛之車輛通過該路口才出現後車，顯見異議人所駕駛之車輛
    與後車實有相當距離，並不會有異議人所指稱之情形。
  (三)另異議人雖稱各路口之黃燈時間應為統一為當；惟按駕駛人
    駕駛汽車，應遵守道路交通標誌、標線、號誌之指示，並服
    從交通指揮人員之指揮，此乃道路交通安全規則第90條所明
    定，是駕駛人有遵守道路交通號誌指示之義務，異議人為持
    有合格駕駛執照之駕駛人對此自為知悉，而該路口之號誌明
    確清晰，並無異常狀態，異議人本有遵守之義務，自不能以
    此作為推諉卸責之詞，故異議人所辯均不足採。
五、綜上所述，異議人確有本件違規行為，原處分機關依道路交
    通管理處罰條例第53條第1 項、第63條第1 項第3 款規定，
    裁處異議人罰鍰2,700 元並記違規點數3 點，於法有據，核
    無違誤，異議人聲明異議，並無理由，應予駁回。
據上論斷，應依道路交通管理處罰條例第87條第2 項、道路交通
事件處理辦法第18條，裁定如主文。
中    華    民    國   100    年    5     月    23    日
                    交通法庭    法  官  丁俞尹
以上正本證明與原本無異。
如不服本裁定，應於裁定送達後5 日內向本院提出抗告狀。
                                書記官  許正旻
中    華    民    國   100    年    6     月    1     日